【裁判字號】    99,易,2282
【裁判日期】    991130
【裁判案由】    竊盜
【裁判全文】
臺灣高雄地方法院刑事判決              99年度易字第2282號
公  訴  人  臺灣高雄地方法院檢察署檢察官
被      告  許瑞祥
上列被告因竊盜案件，經檢察官提起公訴（99年度偵字第19957
號），被告就被訴事實為有罪之陳述，經本院裁定進行簡式審判
程序，並判決如下：
    主  文
許瑞祥犯竊盜罪，處有期徒刑月，如易科罰金，以新臺幣壹仟
元折算壹日；又犯竊盜罪，處有期徒刑月，如易科罰金，以新
臺幣壹仟元折算壹日，扣案新臺幣捌佰元沒收。應執行有期徒刑
伍月，如易科罰金，以新臺幣壹仟元折算壹日，扣案新臺幣捌佰
元沒收。
    事實及理由
一、犯罪事實：
    許瑞祥意圖為自己不法之所有，分別為下列行為：(一)於附表
    編號1 、2 所示之時間及地點，接續以徒手方式竊取附表編
    號1 、2 所示龍力民所有之財物得手，並於附表編號1 、2
    所示銷贓時、地販售予不知情之蔡明賢（祝旺資源回收場）
    牟利；(二)於附表編號3 至6 所示時間及地點，接續以徒手方
    式竊取附表編號3 至6 所示龍力民所有之財物得手，並於附
    表編號3 至6 所示銷贓時、地販售予不知情之蔡明賢（祝旺
    資源回收場）牟利。嗣龍力民經鄰居告知遭竊後報警處理，
    並循線自蔡明賢經營之資源回收場起獲附表所示贓物（已發
    還龍力民），復於許瑞祥身上扣得其上揭(二)該次行竊變賣所
    剩餘贓款新臺幣（下同）800 元。案經龍力民訴由高雄市政
    府警察局前鎮分局移送臺灣高雄地方法院檢察署檢察官偵查
    起訴。
二、認定事實所憑之證據名稱：
  (一)被告許瑞祥於本院審理時之自白（見院二卷第16頁反面、第
    18頁）。
  (二)告訴人龍力民於警詢、偵訊中之指訴（見警卷第10至13頁、
    偵卷第10頁）。
  (三)證人（即祝旺資源回收場負責人）蔡明賢於警詢中之陳述（
    見警卷第14至16頁）。
  (四)證人張晉豪於偵訊中之證述（見偵卷第9 至11頁）。
  (五)扣押筆錄、扣押物品目錄表各2 份（見警卷第22至25頁、第
    28至31頁）、贓物認領保管單1 紙（見警卷第33頁）、祝旺
    資源回收場收購登記資料6 紙（見警卷第34至36頁）、被告
    指認犯罪經過照片27張（見警卷第37至41頁）。
三、核被告就上揭犯罪事實(一)、(二)所為，均係犯刑法第320 條第
    1 項之普通竊盜罪。被告先後就(1)附表編號1 、2 之犯行、
    (2)附表編號3 至6 之犯行，各係基於單一犯意，於密接時間
    、地點所為接續多次行為，侵害同一被害人同一法益，各應
    為接續犯，各應論以一罪（即共2 罪）。被告先後所犯上開
    2 罪，犯意各別，行為互殊，應分論併罰。爰審酌被告前無
    經法院判刑之前科素行，有臺灣高等法院被告前案紀錄表1
    份在卷可按，其不思正途以獲取所需，竟率爾先後2 次竊取
    告訴人之財物，所為自應受相當之刑事非難。另衡以被告犯
    後坦承犯行，態度尚可，其所竊部分財物已發還告訴人領回
    （見警卷第33頁贓物認領保管單）及其犯罪之動機、目的、
    所生危害、智識程度國中畢業、生活狀況暨檢察官對本案科
    刑範圍之意見等一切情狀，分別量處如主文所示之刑，並定
    其應執行之刑及均諭知如易科罰金之折算標準，以資懲儆。
    又扣案800 元為被告所有因犯罪所得之財物，業據被告於警
    詢、本院審理時供承在卷（見警卷第6 頁、院二卷第18頁）
    ，且衡諸常情及本案情節，當係被告為警查獲前最近1 次即
    犯罪事實(二)該次行竊變賣所剩餘，爰依刑法第38條第1 項第
    3 款規定，予以宣告沒收。
據上論斷，應依刑事訴訟法第273 之1 第1 項、第284 條之1 、
第299 條第1 項前段、第310 條之2 、第454 條第1 項，刑法第
320 條第1 項、第41條第1 項前段、第38條第1 項第3 款、第51
條第5 款，刑法施行法第1 條之1 ，判決如主文。
本案經檢察官陳秉志到庭執行職務。
中    華    民    國    99    年    11    月    30    日
                  刑事第五庭  法  官  林永村
以上正本係照原本作成。
如不服本判決應於收受本判決後10日內向本院提出上訴書狀，並
應敘述具體理由，如未敘述上訴理由者，應於上訴期間屆滿後20
日內補提理由書狀於本院（均須按他造當事人之人數附繕本）「
切勿逕送上級法院」。
中    華    民    國    99    年    11    月    30    日
                              書記官  王珮樺
附表：
┌──┬────────┬───────┬──────┬──────┬──────┐
│編號│犯罪時間        │犯罪地點      │行竊物品    │銷贓時、地  │起獲贓物    │
├──┼────────┼───────┼──────┼──────┼──────┤
│ 1  │99年6 月5 日8 時│高雄市前鎮區康│鐵料（廢料）│於99年6 月5 │鐵料約130公 │
│    │10分許          │定路369號1、2 │            │日9 時許，變│斤（廢料）  │
│    │                │樓            │            │賣予不知情蔡│            │
│    │                │              │            │明賢經營之資│            │
│    │                │              │            │源回收場，得│            │
│    │                │              │            │款新臺幣（下│            │
│    │                │              │            │同）1,300 元│            │
│    │                │              │            │。          │            │
├──┼────────┼───────┼──────┼──────┼──────┤
│ 2  │99年6 月5 日10時│同上          │(1)鐵料（廢料│於99年6 月5 │鐵料約130公 │
│    │10分許          │              │  ）        │日10時10分許│斤（廢料）  │
│    │                │              │(2)冰箱1 台  │，將左揭鐵料│            │
│    │                │              │            │變賣予不知情│            │
│    │                │              │            │蔡明賢經營之│            │
│    │                │              │            │資源回收場，│            │
│    │                │              │            │得款1,300 元│            │
│    │                │              │            │；至冰箱則另│            │
│    │                │              │            │變賣給機動回│            │
│    │                │              │            │收商，得款  │            │
│    │                │              │            │1,000 元。  │            │
├──┼────────┼───────┼──────┼──────┼──────┤
│ 3  │99年6 月9 日9 時│同上          │(1)1、2樓廁所│於99年6 月9 │鋁骨約25公斤│
│    │50分許          │              │  鋁門。    │日10時30分許│（廢料）    │
│    │                │              │(2)1 樓鋁梯  │，變賣予不知│            │
│    │                │              │(3)2 樓陽台鋁│情蔡明賢經營│            │
│    │                │              │  門        │之資源回收場│            │
│    │                │              │            │，得款1,000 │            │
│    │                │              │            │元          │            │
├──┼────────┼───────┼──────┼──────┼──────┤
│ 4  │99年6 月9 日10時│同上          │(1)1樓辦公桌 │於99年6 月9 │鐵約35公斤、│
│    │40分許          │              │(2)2樓白鐵水 │日11時許，變│白鐵約9.4公 │
│    │                │              │  管料      │賣予不知情蔡│斤（廢料）  │
│    │                │              │            │明賢經營之資│            │
│    │                │              │            │源回收場，得│            │
│    │                │              │            │款738 元。  │            │
├──┼────────┼───────┼──────┼──────┼──────┤
│ 5  │99年6 月9 日11時│同上          │(1)1樓鐵櫃   │於99年6月9日│白鐵約21.7公│
│    │5 分許          │              │(2)1樓辦公桌 │11時30分許，│斤、鐵約7.6 │
│    │                │              │(3)1樓白鐵水 │變賣予不知情│公斤（廢料）│
│    │                │              │  桶        │蔡明賢經營之│            │
│    │                │              │            │資源回收場，│            │
│    │                │              │            │得款1,020 元│            │
│    │                │              │            │。          │            │
├──┼────────┼───────┼──────┼──────┼──────┤
│ 6  │99年6 月9 日12時│同上          │1樓白鐵水管 │於99年6 月9 │白鐵約8.7公 │
│    │30分許          │              │            │日13時許，變│斤（廢料）  │
│    │                │              │            │賣予不知情蔡│            │
│    │                │              │            │明賢經營之資│            │
│    │                │              │            │源回收場，得│            │
│    │                │              │            │款392 元。  │            │
└──┴────────┴───────┴──────┴──────┴──────┘
附錄本判決論罪之法條：
中華民國刑法第320條
（普通竊盜罪、竊佔罪）
意圖為自己或第三人不法之所有，而竊取他人之動產者，為竊盜
罪，處5 年以下有期徒刑、拘役或5 百元以下罰金。
意圖為自己或第三人不法之利益，而竊佔他人之不動產者，依前
項之規定處斷。
前二項之未遂犯罰之。

司法院資訊處製作；財團法人民間司法改革基金會備份。
